臺灣臺北地方法院交通事件裁定              九十年度交聲字第一四號
    異議人即
    受處分人 行政院國軍退除役官兵輔導委員會    設台北市○○路○段一號
             丙○○○○業服務中心台北分中心
    代表人   甲○○
右列受處分人因違反道路交通管理處罰條例案件，對於臺北市交通事件裁決所中華民
國九十年十一月二十七日所為之處分 (原處分案號：北市裁三字第車裁二二－ＡＨ
一一四五四六號)聲明異議，本院裁定如左：
        主      文
異議駁回。
        理      由
一、按行車速度，依標誌或標線之規定，無標誌或標線者，在市區道路之時速不得超
    過五十公里，在郊外道路時速不得超過六○公里，道路交通安全規則第九十三條
    第一項第一款定有明文。汽車駕駛人，行車速度，超過規定之最高時速者，處新
    臺幣一千二百元以上二千四百元以下罰鍰，道路交通管理處罰條例第四十條第一
    項亦有規定。又汽車駕駛人違反道路交通管理處罰條例第四十條第一項者，除依
    原條款處罰鍰外，依同條例第六十三條第一項第一款規定，並記違規點數一點。
    。次按逕行舉發違反道路交通管理事件，經汽車所有人依通知單之應到案日期前
    到案，並告知違規駕駛人姓名、身分證統一編號及住址者，處罰機關應即另行通
    知違規駕駛人到案依法處理；逾應到案日期，處罰機關應依道路交通管理處罰條
    例第八十五條第三項規定處罰該汽車所有人，違反道路交通管理事件統一裁罰標
    準及處理細則第二十四條亦定有明文。
二、本件受處分人即異議人所有車號Ｈ二－九三七號營業用小客車，於民國九十年十
    月十四日晚上九時四十八分左右，途經台北市○○○道東往西（舉發通知單誤載
    為往北）零點五公里前之路段，該路段行車速度有時速不得超過四十公里之限速
    ，受處分人所有前開車號之車輛竟以時速七十二公里之行車速度超速行駛，為臺
    北市政府警察局南港分局交通分隊員警乙○○○依現場測速拍照採證，以受處分
    人所有之車輛有違反道路交通管理處罰條例第四十條第一項之行為逕行舉發。嗣
    將舉發通知單送達於受處分人後，受處分人於舉發通知單所載應到案日期前提出
    申訴，惟未告知實際駕駛人，原處分機關請舉發單位調查結果，仍認受處分人所
    有之車輛有違反道路交通管理處罰條例第四十條第一項之違規行為，乃依道路交
    通管理處罰條例第四十條第一項、第八十五條第三項及違反道路交通管理事件統
    一裁罰標準表「汽車駕駛人行車速度，超過規定之最高時速二十公里以上者，且
    在期限內到案聽候裁決者」之規定，裁處汽車所有人即受處分人罰鍰新臺幣一千
    九百元。
三、本件受處分人所有之前開汽車實際駕駛人王紀鍾固不否認駕駛受處分人所有車牌
    號碼Ｈ二－九三七號營業用小客車經過前開地點之事實，惟矢口否認有超速行駛
    之違規行為，辯稱：伊遭拍照之地點限速係時速七十公里，並非時速四十公里云
    云。經查：本件受處分人所有車牌Ｈ二－九三七號營業用小客車通過台北市○○
    ○道東往西零點五公里前附近之路段超速違規之行為，業有現場採證照片一張附
    卷足憑，復經傳訊證人即舉發之員警乙○○○證稱：舉發路段當時限速四十公里
    ，舉發路段距離限速七十公里之標誌尚有二百公尺之距離，現在該路段已放寬至
    六十公里，並有員警所提出架設採證照片相機位置之照片、放寬限速時速六十公
    里之現場照片及台北市政府警察局九十年十一月十九日北市警南分交字第九六
    二四一四八號函影本可參。次查：實際駕駛人王紀鍾於本院審理中亦已坦承
    ，在距七十公里速限標誌前二百公尺左右，即已加速等情，核與證人即員警乙○
    ○○所證稱：架設照相機地點距離七十公里限速之標誌約二百公尺之距離相符，
    足見，受處分人所有之車輛確實在距離七十公里速限標誌前，即超速行駛應堪認
    定。綜上所陳，本院依前開現場採證照片及現存之卷內資料已得有受處分人所有
    之車輛確有上開違規行為之心證，且於本件卷存證據資料內並無任何積極證據足
    以證明原舉發單位之員警所為之舉發有何違法或不當之處，並使本院對違規之事
    實產生任何合理之懷疑，且交通警察掣單舉發違反道路交通管理處罰條例所列之
    違規事實，本質上為行政處分，係公務員基於職務上之權力，依法就特定之具體
    事件所為之具公法上效果之單方面行政行為，基於公務員為公法上行為具有公信
    力之原則，該行政行為當可被推定為真正，其據以依法處分之事實認定亦為正確
    無誤，從而本件異議人既未能提出證據以資證明其所有車輛確無違規行為，僅空
    言稱並未超速行駛，尚難認其辯解為可採，本件事證明確，受處分人所有車輛之
    違規行為堪以認定。從而原處分機關乃依前揭道路交通管理處罰條例第四十條第
    一項、第八十五條第三項及違反道路交通管理事件統一裁罰標準表之規定，裁處
    汽車所有人即受處分人罰鍰新臺幣一千九百元（記點處分針對汽車駕駛人即自然
    人，本件受處分人非自然人無從據以記點），核無違誤。本件受處分人之異議為
    無理由，自應將其異議駁回。
四、據上論斷，應依道路交通案件處理辦法第十九條，裁定如主文。
中      華      民      國    九十一  年      五    月      十四        日
                          臺灣臺北地方法院交通法庭
                                    法  官  劉  嶽  承
右正本證明與原本無異。
如不服本裁定，應於裁定送達後五日內向本院提出抗告狀。
                                    書記官  江  虹  儀
中      華      民      國    九十一    年     五     月    十四       日
